【裁判字號】    97,易,1681
【裁判日期】    970612
【裁判案由】    詐欺
【裁判全文】
臺灣臺中地方法院刑事判決              97年度易字第1681號
公  訴  人  臺灣臺中地方法院檢察署檢察官
被      告  丙○○
上列被告因詐欺案件，經檢察官提起公訴（97年度偵字第5191號
），茲被告於準備程序中就被訴事實為有罪之陳述，受命法官於
聽取當事人之意見後，由本院合議庭裁定由受命法官獨任進行簡
式審判程序，判決如下：
    主    文
丙○○幫助意圖為自己不法之所有，以詐術使人將本人之物交付
，處拘役伍拾日，如易科罰金，以新臺幣壹仟元折算壹日。緩刑
貳年。
    犯罪事實及理由
一、犯罪事實：
    丙○○與其男友「陳侃堂」均能預見將自己金融機構帳戶之
    存摺、提款卡及密碼等物提供與不詳身分之成年人使用，足
    供他人作為詐騙財物匯款之工具，竟仍各基於幫助他人詐欺
    取財之不確定故意，於民國96年11月月30日至96年12月8日
    前之某日，在不詳地點，將丙○○所申設之渣打國際商業銀
    行北屯分行（下稱渣打銀行北屯分行）帳號00000000000000
    號帳戶之存摺、提款卡及密碼等物，同時交付與不詳之成年
    人，容任該成年人向他人詐騙財物，匯入款項使用。而該成
    年人取得上開帳戶之資料後，竟與其他詐欺集團成年成員共
    同基於意圖為自己不法所有之犯意聯絡，(一)於96年12月8日
    下午3時30分許，由其中1名女性成年成員自稱係博客來網路
    書店之會計人員，撥打電話予甲○○佯稱其日前於網路上訂
    購書籍之匯款金額有誤，須依指示再行匯款云云，甲○○不
    疑有它，陷於錯誤，乃依指示於同日下午3時58分9秒許，至
    郵局自動櫃員機匯出新臺幣（下同）29,989元至丙○○上揭
    渣打銀行北屯分行帳戶內；(二)又於同日下午5時許，由其中1
    名女性成年成員自稱係博客來網路書店之服務人員，撥打電
    話予乙○○佯稱其購書之條碼為分期付款，須告知近3個月
    內常用銀行之24小時免付費電話以供聯絡銀行取消云云，經
    乙○○告知後，隨即由其中1名男性成年成員自稱係臺灣企
    銀之服務人員，撥打電話予乙○○確認是否願意取消分期付
    款之動作，並須至ATM提款機前依指示操作始得取消分期付
    款云云，乙○○不疑有它，陷於錯誤，乃依指示於同日下午
    5時36分8秒許，至郵局自動櫃員機匯出22,022元至丙○○上
    揭渣打銀行北屯分行帳戶內。嗣甲○○、乙○○2人於匯款
    成功後，始發覺遭受詐騙，乃分別報警處理。
二、證據名稱：
（一）被告丙○○於本院準備程序及審理時為認罪之陳述。
（二）被害人甲○○、乙○○於警詢中之指述。
（三）被害人甲○○匯款29,989元及被害人乙○○匯款22,022元
      至被告上開渣打銀行北屯分行帳戶內之中華郵政公司自動
      櫃員機儲戶交易明細表各1紙。
（四）渣打國際商業銀行股份有限公司北屯分行96年12月18日渣
      打商銀北屯字第09600228號函檢附被告上開帳戶於96年12
      月2日至96年12月8日之往來明細表、申請基本資料、印鑑
      卡、支存對帳單。
三、查該收取被告上開帳戶之成年人與其他詐欺集團成年成員共
    同基於意圖為自己不法之所有，以上開方式為詐術，使被害
    人甲○○、乙○○2人陷於錯誤，而依其等指示匯款，是其
    等所為，係犯刑法第339條第1項之詐欺取財罪。被告丙○○
    及其男友「陳侃堂」將被告上開帳戶之存摺、提款卡及密碼
    等物交付予該成年人供詐騙財物使用，顯係基於幫助詐欺取
    財之犯意，且其等所為提供前開帳戶之行為屬刑法詐欺取財
    罪構成要件以外之行為，其既以幫助他人犯罪之意思而參與
    犯罪構成要件以外之行為，核其等所為，係犯刑法第30條第
    1項前段、第339條第1項之幫助詐欺取財罪。又被告1個交付
    上開銀行帳戶之行為，同時侵害被害人甲○○、乙○○2人
    之財產法益，屬想像競合，應從一重之幫助詐欺取財罪處斷
    。公訴人雖僅就被告提供上開帳戶幫助詐欺集團向被害人甲○○詐取財物之犯行提起公訴，惟被告提供上開帳戶供詐欺
    集團向被害人乙○○詐取財物之犯行，與業據提起公訴經本
    院判決有罪部分有想像競合犯之裁判上一罪關係，為起訴效
    力所及，本院自得併予審理。再被告係以幫助詐欺取財犯罪
    之意思參與犯罪，為詐欺取財之幫助犯，爰依修正前刑法第
    30條第2項規定，依正犯之刑減輕之。
四、被告前未曾因故意犯罪受有期徒刑以上刑之宣告，有臺灣臺
    中地方法院檢察署刑案資料查註紀錄表及臺灣高等法院被告
    前案紀錄表附卷可稽，而被告於本院審理中已與被害人甲○○、乙○○達成和解，並當庭以現金賠償被害人等之損失，
    已取得被害人等之諒解，有本院審判筆錄1份在卷可考，足
    見被告經本次罪刑之宣告後，已知所警惕，而無再犯之虞，
    本院認前開對其宣告之刑，以暫不執行為適當，依刑法第74
    條第1項第1款規定，諭知緩刑2年，以勵自新。
五、依刑事訴訟法第273條之1第1項、第299條第1項前段、第310
    條之2、第454條第1項，刑法第339條第1項、第30條第1項前
    段、第2項、第55條、第41條第1項前段、第74條第1項第1款
    ，刑法施行法第1條之1第1項、第2項前段，判決如主文。
六、如不服本判決，得於判決書送達之日起10日內，以書狀敘述
    理由，向本院提出上訴（須附繕本）。
中    華    民    國    97    年    6     月    12    日
                  刑事第十三庭  法  官  許月馨
以上正本證明與原本無異。
上訴書如未敘述理由，應於上訴期間屆滿後20日內補提理由書於
本院。
                                書記官  黃美雲
中    華    民    國    97    年    6     月    12    日
附錄論罪科刑法條
中華民國刑法第339條
意圖為自己或第三人不法之所有，以詐術使人將本人或第三人之
物交付者，處5年以下有期徒刑、拘役或科或併科1千元以下罰金
。
以前項方法得財產上不法之利益或使第三人得之者，亦同。
前二項之未遂犯罰之。


司法院資訊處製作；財團法人民間司法改革基金會備份。
